臺灣嘉義地方法院刑事判決
111年度侵訴字第18號
公  訴  人  臺灣嘉義地方檢察署檢察官
被      告  劉恩蒲




上列被告因妨害性自主案件，經檢察官提起公訴（111年度偵字
第2625號、111年度偵字第2658號、111年度偵字第2886號、111
年度偵字第3484號），被告於準備程序中就被訴事實為有罪之陳
述，經告知簡式審判程序之旨並聽取被告與公訴人意見後，本院
合議庭裁定由受命法官進行簡式審判程序，判決如下：
    主      文
甲○○犯對於十四歲以上未滿十六歲女子為性交罪，共肆罪，各處
有期徒刑伍月。應執行有期徒刑玖月。緩刑參年，緩刑期間付保
護管束，並應依附表所示內容按期履行損害賠償義務，及於本判
決確定之日起壹年內，接受拾貳小時之法治教育。
    事實及理由
一、犯罪事實
    甲○○於民國110年6月間結識A女(95年11月生，偵查中代號BN
    000-A110080，真實姓名年籍資料詳卷，下稱A女）而於同年
    8月間發展為男女朋友。甲○○明知A女係14歲以上未滿16歲之
    人，竟基於與14歲以上未滿16歲之人為性交之各別犯意，分
    別為下列行為：
  ㈠於110年8月28日上午11時許，在甲○○位於新竹縣○○市○○路000
    巷00號住處內，未違反A女之意願，接續以陰莖進入A女陰道
    及口腔之方式為性交行為。
　㈡於110年11月1日晚間11時許，在址設雲林縣○○市○○路000○0號
    「○○大飯店」房間內，未違反A女之意願，接續以陰莖進入A
    女陰道及口腔之方式為性交行為。
　㈢於110年11月2日凌晨3時許，在上址「○○大飯店」房間內，未
    違反A女之意願，以陰莖進入A女陰道之方式為性交行為。
　㈣於110年12月19日下午1時許，在址設嘉義市○區○○路000號「
    統一大飯店」房間內，未違反A女之意願，接續以手指及陰
    莖進入A女陰道之方式為性交行為。
二、程序事項
    「行政機關、司法機關及軍法機關所製作必須公示之文書，
    不得揭露被害人之姓名、出生年月日、住居所及其他足資識
    別被害人身分之資訊」、「行政機關及司法機關所製作必須
    公開之文書，除法律特別規定之情形外，不得揭露足以識別
    前項兒童及少年身分之資訊」，性侵害犯罪防治法第12條第
    2項及兒童及少年福利與權益保障法第69條第2項分別定有明
    文。本案被害人A女為未滿18歲之少年且屬性侵害犯罪之被
    害人，依上開規定，本判決關於A女之個人身分資訊均予隱
    匿，又證人B男(偵查中代號BN000-A110080A，真實姓名年籍
    資料詳卷)為A女祖父亦一併隱匿其姓名。至於A女之出生年
    、月部分，係認定A女於被告本案行為之年齡所必須，屬被
    告本件犯罪之構成要件事實，於揭露之最小限度內，有詳予
    載明之必要。
三、證據名稱
　㈠被告甲○○之自白（警583卷第1頁至第7頁、偵2625卷第17頁至
    第19頁、本院卷第100頁）。　
　㈡A女之證述（警583卷第8頁至第13頁)及B男之證述（警583卷
    第14頁至第15頁）。
　㈢嘉義縣警察局竹崎分局偵查隊受理各類案件紀錄表、受（處
    ）理案件證明單、性侵害犯罪事件通報表（警583卷第31頁
    至第32頁）、性侵害犯罪事件通報表（警583卷第24頁至第2
    5頁）、A女戶籍資料查詢結果、性侵害案件代號與真實姓名
    對照表（警583卷第52頁至第54頁）、員警處理性侵害案件
    交接及應行注意事項表、疑似性侵害案件證物採集單、天主
    教中華聖母修女會醫療財團法人天主教聖馬爾定醫院性侵害
    案件驗證同意書（警583卷第21頁至第23頁）、天主教中華
    聖母修女會醫療財團法人天主教聖馬爾定醫院受理疑似性侵
    害事件驗傷診斷證明書（警583卷第18頁至第20頁）、內政
    部警政署刑事警察局111年1月18日刑生字第1110000773號鑑
    定書（警583卷第16頁至第17頁）、A女與被告通訊軟體對話
    紀錄截圖（警583卷第34頁至第40頁）、A女手寫日記翻拍照
    片（警583卷第41頁至第47頁）、案發地點照片（警583卷第
    33頁、警136卷第19頁至第27頁）、勘查採證同意書（警583
    卷第30頁）。
四、論罪科刑
　㈠核被告犯罪事實㈠至㈣所為，均係犯刑法第227條第3項之對於1
    4歲以上未滿16歲之女子為性交罪。被告於犯罪事實㈠㈡中接
    續以陰莖進入A女之陰道及口腔；犯罪事實㈣中，接續以手指
    及陰莖進入A女之陰道，乃基於單一強制性交之犯意，接續
    而為之數動作，其時間緊密，侵害同一法益，各行為之獨立
    性薄弱，依一般社會觀念，難以強行分開，在刑法之評價上
    ，以視為數個舉動之接續施行，較為合理，各應論以接續犯
    而僅成立一強制性交罪。被告所為4次犯行之犯意各別，行
    為互殊，應予分論併罰。又本罪係對被害人為未滿16歲之少
    年所設之特別處罰規定，自無再適用兒童及少年福利與權益
    保障法第112條加重其刑之必要，附此敘明。
  ㈡爰審酌被告明知A女年紀尚輕思慮未臻成熟，並無完足性自主
    能力，竟未克制情慾仍與A女為性交行為，對其身心健康與
    人格發展造成不良影響，所為實屬不該，惟考量被告犯後坦
    承犯行，又其為本案犯行時迄今與A女均為交往中之情侶關
    係，亦未違反A女意願或使用暴力、誘拐等犯罪手段，被告
    復與A女法定代理人即B男調解成立，兼衡其自陳國中肄業之
    智識程度，未婚、育有1名子女但未為認領與扶養而無聯絡
    ，從事鐵工，在外租屋與2名外甥同住、家境普通等一切情
    狀，分別量處如主文所示之刑。本院考量被告各次犯行之犯
    罪動機一致、犯罪手法雷同，對法益侵害之加重效應非大，
    如以實質累加之方式定應執行刑，則處罰之刑度顯將超過其
    行為之不法內涵，而違反罪責原則，復考量被告所犯各罪之
    犯罪態樣、時間間隔、各罪依其犯罪情節所量定之刑及合併
    刑罰所生痛苦之加乘效果等情狀，定其應執行刑如主文所示
    。至被告所犯之罪雖不得易科罰金，然依刑法第41條第3項
    之規定，仍得聲請易服社會勞動，附此敘明。
　㈢被告未曾因故意犯罪受有期徒刑以上刑之宣告等情，有卷附
    臺灣高等法院被告前案紀錄表可佐(本院卷第11頁)，被告固
    因上揭犯行而觸法，然其於本案犯罪後已坦認犯行，且其業
    與B男達成調解，堪認被告犯後確有悔意且願盡力彌補己過
    ，經此偵、審程序當知所警惕，應無再犯之虞，本院因認被
    告所受宣告之刑，以暫不執行為適當，爰依刑法第74條第1
    項第1款之規定，併予宣告緩刑3年，以啟自新。又緩刑宣告
    ，得斟酌情形，命犯罪行為人向被害人支付相當數額之財產
    或非財產上之損害賠償，刑法第74條第2項第3款亦有明定。
    為確保被告於緩刑期間能按其所承諾之賠償金額以及付款方
    式履行，以確實收緩刑之功效，爰依前揭規定，併諭知被告
    應依附表所示內容支付損害賠償，另考量被告明知A女年齡
    而仍與其發生性交行為，顯見其缺乏對於法律知識認知不足
    ，而有加強建立被告正確法治觀念之必要，併依刑法第74條
    第2項第8款之規定，於本判決確定之日起1年內接受12小時
    之法治教育課程，及依刑法第93條第1項第1款、第2款及兒
    童及少年福利與權益保障法第112條之1第1項之規定，諭知
    於緩刑期間付保護管束，以匡正法治觀念、用啟向善，並勵
    自新。
　㈣另法院於判斷是否屬於「顯無必要」依兒童及少年福利與權
    益保障法第112條之1第2項規定命被告於付保護管束期間遵
    守該項各款事項時，應審酌被告犯罪時之動機、目的、手段
    、犯後態度、對被害人侵害程度、再犯可能性、與被害人之
    關係，及被告前有無曾經類似犯罪行為，或為一時性、偶發
    性犯罪等因素而為綜合判斷。本案被告所為上揭犯行固有不
    該，然審酌被告犯後坦認犯行且與B男達成和解，堪認犯後
    態度尚佳，已如上述，又本院已命被告於緩刑期間參加法治
    教育並付保護管束，是本院審酌上開因素後綜合判斷，認本
    案顯無命被告於付保護管束期間遵守兒童及少年福利與權益
    保障法第112條之1第2項各款事項之必要。至被告倘於緩刑
    期間，違反上開所定負擔情節重大，足認原宣告之緩刑難收
    其預期效果，而有執行刑罰之必要，得依刑法第75條之1第1
    項第4款規定、兒童及少年福利與權益保障法第112條之1第6
    項規定，撤銷緩刑之宣告，附此敘明。　　
據上論斷，應依刑事訴訟法第299條第1項前段、第310條之2(依
刑事判決精簡原則，僅記載程序法條)，判決如主文。
本案經檢察官李志明提起公訴，檢察官楊麒嘉到庭執行職務。
中　　華　　民　　國　　111 　年　　5 　　月　　24　　日
                  刑事第八庭  法　官　盧伯璋　
以上正本證明與原本無異。
如不服本判決應於收受判決後20日內向本院提出上訴書狀，並應
敘述具體理由；其未敘述上訴理由者，應於上訴期間屆滿後20日
內向本院補提理由書（均須按他造當事人之人數附繕本）「切勿
逕送上級法院」。告訴人或被害人如對於本判決不服者，應具備
理由請求檢察官上訴，其上訴期間之計算係以檢察官收受判決正
本之日期為準。　　　　　　　　　
中　　華　　民　　國　　111 　年　　5 　　月　　24　　日
                              書記官  曹瓊文
　　　　　　
附錄本案論罪科刑法條：
中華民國刑法第227條第3項
對於14歲以上未滿16歲之男女為性交者，處7年以下有期徒刑。
附表：
甲○○願給付A女、B男共計新臺幣(下同)420,000元。給付方法：於111年5月31日前給付200,000元，餘款部分自111年6月25日起至113年3月25日止，按月於每月25日各給付10,000元，如有一期不履行，視為全部到期。